# 减值问题

提问人：jinapai 时间：2019-04-23 10:59:15
您好版主，有个问题咨询下：集团分别投资两家单位，其中一家已经破产，那么投资款计提减值，是否确认递延资产？另一家财务报表资不抵债，投资款计提减值，那么是否确认递延？如何考虑，请指教，谢谢

回答人：chenyiwei
请参考《瑞华研究 2010 ～ 2016 汇编》之 “问题 2-3-1（就计提资产减值准备所导致的暂时性差异确认递延所得税资产时应考虑的因素）”。